【裁判字號】    98,中簡上,1149
【裁判日期】    990120
【裁判案由】    詐欺
【裁判全文】
臺灣臺中地方法院刑事判決          98年度中簡上字第1149號
上  訴  人  臺灣臺中地方法院檢察署檢察官
被      告  乙○○
上列上訴人因被告詐欺案件，不服本院98年度中簡字第3435號中
華民國98年10月23日第一審簡易判決（起訴案號：臺灣臺中地方
法院檢察署98年度偵字第21556 號）提起上訴，本院管轄之第二
審合議庭判決如下：
    主      文
上訴駁回。
乙○○緩刑貳年。並應依本院98年度司中調字第1629號調解筆錄
所載條件（如附件一），賠償被害人甲○○新臺幣伍萬元之損害
。
    事實及理由
一、本案經本院審理結果，認第一審簡易判決認事用法及量刑均
    無不當，應予維持，並引用第一審判決書記載之事實、證據
    及理由（如附件二）。
二、上訴意旨雖以：告訴人甲○○因遭詐欺集團詐騙新台幣23萬
    7000元，生活頓時陷於困境，惟被告乙○○迄未與告訴人洽
    談賠償或和解事宜，原審量刑顯然過輕，自應從重量刑等語
    。
三、惟查：
  (一)按關於刑之量定，係實體法上賦予法院得為自由裁量之事項
    ，苟已斟酌刑法第57條各款所列情狀，而未逾越法定刑度，
    或濫用其權限，即不得任意指摘為違法（最高法院72年度臺
    上字第6696號、75年度臺上字第7033號判例、95年度臺上字
    第7315號、第7364號判決均可參照）。且在同一犯罪事實與
    情節，如別無其他加重或減輕之原因，下級審法院量定之刑
    ，亦無過重或失輕之不當情形，則上級審法院對下級審法院
    之職權行使，原則上應予尊重（最高法院85年度臺上字第24
    46號判決參照）。
  (二)本件被告所犯為刑法第339 條第1項、第30條第1項前段之幫
    助詐欺罪，依同法第30條第2 項之規定，本應按正犯之刑減
    輕之。茲原審已依刑事訴訟法第454條第2項記載認定之犯罪
    事實、證據及應適用之法條，顯已審酌被告僅係幫助犯，並
    非詐欺集團成員，雖告訴人損失不斐，惟被告犯後坦承交付
    帳戶予他人使用，態度尚稱良好等一切情狀，而於法定刑度
    內量處被告拘役55日，並諭知易科罰金之折算標準，其認事
    用法及量刑，均無何違法失當之處，本件上訴請求更為適當
    之刑，並無理由，應將其上訴駁回。
四、又查被告前未曾受有期徒刑以上刑之宣告，有臺灣臺中地方
    法院檢察署刑案資料查註紀錄表及臺灣高等法院被告前案紀
    錄表各一件在卷可稽，其因一時失慮致罹律法，且於本院審
    理中已與被害人達成民事和解，此有本院98年度司中調字第
    1629號調解結果報告書、調解筆錄在卷可參，被告經此偵、
    審程序之教訓及刑之諭知，當知所警惕，信無再犯之虞，本
    院以為所宣告之刑以暫不執行為適當，爰併宣告緩刑2 年，
    同時諭知應依本院98年度司中調字第1629號調解筆錄之內容
    ，履行對告訴人之損害賠償責任，以啟自新，並觀後效。
據上論斷，應依刑事訴訟法第455 條之1第3項、第364條、第373
條、第368 條，刑法第74條第1項第1款、第2項第3款，判決如主
文。
中    華    民    國    99    年     1    月    20    日
                  刑事第六庭  審判長法官  林三元
                                    法官  戴博誠
                                    法官  高英賓
以上正本證明與原本無異。
本件不得上訴。
                                  書記官  司立文
中    華    民    國    99    年     1    月    20    日
附錄論罪科刑法條：
中華民國刑法第339 條
意圖為自己或第三人不法之所有，以詐術使人將本人或第三人之
物交付者，處5年以下有期徒刑、拘役或科或併科1千元以下罰金
。
以前項方法得財產上不法之利益或使第三人得之者，亦同。
前二項之未遂犯罰之。
中華民國刑法第30條
幫助他人實行犯罪行為者，為幫助犯。雖他人不知幫助之情者，
亦同。
幫助犯之處罰，得按正犯之刑減輕之。

司法院資訊處製作；財團法人民間司法改革基金會備份。
